臺灣新北地方法院刑事判決
111年度易字第256號
公  訴  人  臺灣新北地方檢察署檢察官
被      告  陳孝泓




上列被告因竊盜案件，經檢察官提起公訴（110年度偵字第4998
號），本院判決如下：
    主    文
陳孝泓犯踰越牆垣竊盜罪，累犯，處有期徒刑9月。未扣案如附
表所示之犯罪所得均沒收，於全部或一部不能沒收或不宜執行沒
收時，追徵其價額。
    犯罪事實
陳孝泓意圖為自己不法之所有而基於竊盜之犯意，於民國109年8
月23日3時許，自外翻越位在新北市蘆洲區民義街與水湳街口處
某建築工地圍籬後進入工務所內，徒手竊取蔡竣翔所管領如附表
所示之物並放入一深色包包中，繼於同日3時55分許翻出該圍籬
後將之攜離現場。
　　理    由
一、認定犯罪事實所憑之證據及理由
　㈠被告陳孝泓於109年8月23日3時許，自外翻越位在上址某建築
    工地圍籬後進入工地拿取物品並裝入一深色包包中，繼於同
    日3時55分許翻出該圍籬而將之攜離現場等情，業據被告於
    警詢、檢察事務官詢問時及本院準備程序供述屬實（110年
    度偵字第4998號卷〈下稱偵卷〉第8-9、67頁、110年度審易字
    第1984號卷第62頁），並有監視器錄影畫面翻拍照片在卷可
    稽（偵卷第15-17頁），堪以認定。
　㈡告訴人蔡竣翔所管領如附表所示之物，於其109年8月22日19
    時許下班時仍放置在上開工地工務所內，惟於翌（23）日7
    時許上班時發現失竊等情，業據證人蔡竣翔於警詢及檢察事
    務官詢問時證述明確（偵卷第11-12、109-110頁），並有案
    發現場照片、山巨通訊弱電工程行客戶請款單存卷可憑（偵
    卷第23-27、113頁），亦堪認定。
　㈢被告翻越圍籬進入上開工地取走物品之時點與證人蔡竣翔所
    稱上開遭竊時段吻合，而經檢察事務官向證人蔡竣翔提示上
    開監視器錄影畫面翻拍照片後，其亦證稱如附表所示之物體
    積不大，應可裝入被告手持之深色包包中（偵卷第110頁）
    ，且本案乃經警方調閱及清查過濾該工地周邊監視器錄影畫
    面後，始鎖定犯罪嫌疑重大之被告進行偵查，此有被告警詢
    筆錄可考（偵卷第8頁），故已可合理排除由被告以外之人
    行竊之可能。從而，被告為本案行為人，且有意圖為自己不
    法所有之竊盜犯意之事實，同可認定。　
　㈣被告雖辯稱其翻入工地係為取回與配偶吵架時所丟入該工地
    內之2大袋垃圾，其內裝有結婚證書、小孩出生證明、畢業
    證書、一些照片、1個裝有印章及存摺之黑色鐵盒等物，並
    未竊取如附表所示之物云云。然若被告所述屬實，則其大可
    依循其他合法管道取回上開物品，卻捨此不為而甘冒刑責於
    無人看管之凌晨時分非法侵入他人建築物或附連圍繞之土地
    找尋所丟棄物品；且倘被告進入工地後已尋獲上開2大袋垃
    圾，則其逕將該2大袋垃圾丟出圍籬後帶走即可達成目的，
    惟其竟耗費時間逗留於昏暗之現場，從該2大袋垃圾中成堆
    之物品挑選要另行裝入深色包包者，隨後再將之拋出圍籬而
    落在A處，再選擇自相隔一段距離之B處翻出圍籬後回頭取走
    ，並沿反方向離開現場，有上開監視器錄影畫面翻拍照片可
    查，顯係欲藉此規避當場人贓俱獲之風險，在在可徵被告所
    辯有違常情，不足採信。
  ㈤綜上所述，本案事證明確，被告犯行堪以認定，應依法論科
    。　
二、論罪科刑　
　㈠核被告所為，係犯刑法第321條第1項第2款之踰越牆垣竊盜罪
    。
　㈡被告前因施用毒品案件，經本院以107年度簡字第8878號判決
    處有期徒刑3月確定，於108年6月5日易科罰金執行完畢，有
    全國刑案資料查註表附卷可參（偵卷第51頁），其於受有期
    徒刑之執行完畢後，5年以內故意再犯本案有期徒刑以上之
    罪，為累犯，應依刑法第47條第1項規定加重其法定最高度
    刑。另本院審酌其本案犯罪之型態、罪質及情節等，均與其
    上開前案所犯施用毒品罪迥然不同，尚無從認其有受徒刑執
    行完畢後仍不知悔改之特別惡性或對刑罰反應力顯然薄弱之
    情形，依司法院大法官會議釋字第775號解釋意旨，爰不加
    重其法定最低度刑。
　㈢爰審酌被告摸黑翻越上開工地圍籬行竊告訴人所管領如附表
    所示之物，顯然漠視他人財產法益，應予非難，且迄未能正
    視己非，始終飾詞否認犯行，犯後態度不佳，兼衡其犯罪之
    動機、目的、手段、所竊得財物價值、尚未賠償告訴人損害
    、構成累犯以外之前科素行、於本院審理時所述教育程度及
    生活狀況等一切情狀，量處如主文所示之刑。　
三、未扣案如附表所示之物，均屬於被告犯罪所得，應依刑法第
    38條之1第1項前段、第3項規定宣告沒收，並於全部或一部
    不能或不宜執行沒收時，追徵其價額。
據上論斷，應依刑事訴訟法第299條第1項前段，判決如主文。　
本案經檢察官許智鈞提起公訴，檢察官劉家瑜到庭執行職務。　
中    華    民    國    111    年    7    月    14    日
                  刑事第四庭  法  官  吳智勝
上列正本證明與原本無異。
如不服本判決，應於判決送達後20日內敘明上訴理由，向本院提
出上訴狀 (應附繕本) ，上訴於臺灣高等法院。其未敘述上訴理
由者，應於上訴期間屆滿後20日內向本院補提理由書「切勿逕送
上級法院」。
                              書記官  薛力慈
中　　華　　民　　國　　111 　年　　7 　　月　　14　　日
附錄本案論罪科刑法條全文：
中華民國刑法第320條
意圖為自己或第三人不法之所有，而竊取他人之動產者，為竊盜
罪，處5年以下有期徒刑、拘役或50萬元以下罰金。
意圖為自己或第三人不法之利益，而竊佔他人之不動產者，依前
項之規定處斷。
前二項之未遂犯罰之。
中華民國刑法第321條
犯前條第1項、第2項之罪而有下列情形之一者，處6月以上5年以
下有期徒刑，得併科50萬元以下罰金：
一、侵入住宅或有人居住之建築物、船艦或隱匿其內而犯之。
二、毀越門窗、牆垣或其他安全設備而犯之。
三、攜帶兇器而犯之。
四、結夥三人以上而犯之。
五、乘火災、水災或其他災害之際而犯之。
六、在車站、港埠、航空站或其他供水、陸、空公眾運輸之舟、
    車、航空機內而犯之。
前項之未遂犯罰之。
附表：
編號 物品名稱及數量 1 筆記型電腦1台（價值約新臺幣〈下同〉2萬元）。 2 4CH高解析錄影主機（含硬碟）1台（價值約4,000元）。